【裁判字號】    99,聲,46
【裁判日期】    990408
【裁判案由】    停止執行
【裁判全文】
臺灣雲林地方法院民事裁定                99年度聲字第46號
聲  請  人  甲○○
相  對  人  荷商荷蘭銀行股份有限公司
法定代理人  乙○○
上列當事人間聲請停止執行事件，本院裁定如下：
    主  文
聲請人供擔保新臺幣壹拾捌萬伍仟元後，本院九十九年度司執字
第一八八六號給付票款強制執行事件之執行程序，於本院九十九
年度訴字第九十四號債務人異議之訴事件判決確定，或因撤回、
和解、調解而終結前，應暫予停止。
    理  由
一、按「有回復原狀之聲請，或提起再審或異議之訴，或對於和
    解為繼續審判之請求，或提起宣告調解無效之訴、撤銷調解
    之訴，或對於第4 條第1 項第5 款之裁定提起抗告時，法院
    因必要情形或依聲請定相當並確實之擔保，得為停止強制執
    行之裁定」，強制執行法第18條第2 項定有明文。又該項擔
    保係備供債權人因停止執行所受損害之賠償，其數額應依標
    的物停止執行後，債權人未能即時受償或利用該標的物所受
    之損害額，或其因另供擔保強制執行所受之損害額定之（最
    高法院91年度台抗字第429 號裁定意旨參照）。
二、本件聲請意旨略以：相對人雖持臺灣臺中地方法院（下稱臺
    中地院）96年度執字第71459 號債權憑證向鈞院聲請對伊強
    制執行，並經鈞院以99年度司執字第1886號執行事件受理在
    案，然查，上開債權憑證係相對人以伊於民國86年10月14日
    所簽發之本票，先向臺中地院聲請取得91年度票字第15985
    號民事裁定及確定證明書後，再向臺中地院聲請對伊強制執
    行，並取得臺中地院92年度民執清字第1961號債權憑證，嗣
    又向臺中地院聲請執行，始經該院換發而取得，是核相對人
    對伊86年所簽發之票據之付款請求權已因罹於時效而不得行
    使，相對人持上開債權憑證聲請對伊強制執行，伊自得拒絕
    給付，而有消滅債權人請求之事由發生，伊對此復業已提起
    債務人異議之訴，並經鈞院以99年度訴字第94號民事事件受
    理在案，為免受難於補償之損害，爰依法聲請鈞院裁定於上
    開訴訟判決確定前，鈞院99年度司執字第1886號強制執行事
    件停止執行等語。
三、本件聲請人主張之上揭事實，業據其提出起訴狀、民事強制
    執行聲請狀（含債權憑證）、本院民事執行處99年1 月22日
    雲院恭99司執庚字第1886號囑託查封登記函（均影本）各1
    份在卷為佐，並經本院調取上開執行卷宗及本院99年度訴字
    第94號債務人異議之訴卷宗核閱無訛，是聲請人聲請停止執
    行，即屬有據。又聲請人提起債務人異議之訴，其陳報之訴
    訟標的金額為新台幣（下同）1,057,266 元，屬不得上訴第
    三審之案件，依各級法院辦案期限實施要點第2 項第2 款、
    第7 款規定，民事第一審審判案件辦案期限為1 年4 月，第
    二審為2 年，加計行政作業時間，從寬推估本件停止執行之
    期間為3 年6 月，佐以法定遲延利率計算相對人因停止執行
    可能遭受之損害約為185,022 元【計算式：1,057,266 5%
    3.5 ＝185,022 】，爰酌定本件擔保金額為185,000元。
四、依強制執行法第18條第2 項，裁定如主文。
中    華    民    國    99    年    4     月    8     日
                  民事第一庭    法  官  蔣得忠
以上正本係照原本作成
如對本裁定抗告須於裁定送達後10日內向本院提出抗告狀，並應
繳納抗告費新台幣1,000 元。
中    華    民    國    99    年    4     月    8     日
                                書記官  陳文明

司法院資訊處製作；財團法人民間司法改革基金會備份。
